臺灣士林地方法院小額民事判決
                                   110年度湖小字第418號
原      告  陳建閔  
被      告  光華巴士股份有限公司

法定代理人  呂奇龍  
訴訟代理人  應楷勳  
被      告  詹水源  
上列當事人間請求損害賠償事件，經本院於民國110年10月6日言
詞辯論終結，判決如下：
    主  文
被告應連帶給付原告新臺幣壹萬伍仟柒佰參拾參元，及被告甲○○
自民國一百一十年六月二十一日起至清償日止；被告光華巴士股
份有限公司自民國一百一十年六月八日起至清償日止，按週年利
率百分之五計算之利息。
原告其餘之訴駁回。
訴訟費用新臺幣壹仟元，由被告連帶負擔五分之二，餘由原告負
擔。
本判決原告勝訴部分得假執行。但被告光華巴士股份有限公司如
以新臺幣壹萬伍仟柒佰參拾參元為原告預供擔保後，得免為假執
行。
    事實及理由
一、按小額訴訟之訴狀送達後，原告不得將原訴變更或追加他訴
    ，但擴張或減縮應受判決事項之聲明者，不在此限，民事訴
    訟法第436條之23、第436條第2項、第255條第1項但書第3款
    分別定有明文。查，原告起訴原聲明：被告應給付原告新臺
    幣（下同）6萬709元，及自起訴狀繕本送達翌日起至清償日
    止，按週年利率5%計算之利息。嗣原告於審理中變更聲明為
    ：被告應連帶給付原告4萬5,709元，及自起訴狀繕本送達翌
    日起至清償日止，按週年利率5%計算之利息。經核原告前揭
    所為係屬縮減應受判決事項之聲明，揆諸首揭規定，應予准
    許。
二、被告甲○○經合法通知，未於言詞辯論期日到場，核無民事訴
    訟法第386條各款所列情形，爰依原告之聲請，由其一造辯
    論而為判決，合先敘明。
三、原告主張：被告甲○○受僱於被告光華巴士股份有限公司，於
    民國110年1月5日下午12時50分許，駕駛車牌號碼000-00號
    營業用大客車（下稱肇事車輛），行經臺北市○○區○○路0段0
    00號時，因未注意車前狀況，致撞擊在劃有紅線路段停放於
    該處之原告所有之車牌號碼000-0000號大型重型機車（下稱
    系爭機車），造成系爭機車受損，而支出系爭機車修復費用
    4萬5,709元等語。爰依侵權行為及僱用人責任法律關係，求
    為命被告連帶給付4萬5,709元及自起訴狀繕本送達翌日起算
    之法定遲延利息之判決。
四、被告光華巴士股份有限公司則以：系爭車輛亦有違規停車之
    過失，且系爭機車之修復費用應扣除折舊等語，以資抗辯。
    並聲明：駁回原告之訴；如受不利判決，願供擔保請准免為
    假執行之宣告。
五、被告甲○○未於言詞辯論期日到場，亦未提出書狀作何聲明或
    陳述。
六、本院之判斷：
（一）經查，原告主張被告甲○○駕駛肇事車輛於前揭時、地行駛
      時，因未注意車前狀況，過失撞擊系爭機車，致系爭機車
      受損等情，業據提出估價單、系爭機車受損照片等件為證
      （本院卷第21至29頁），為被告光華巴士股份有限公司所
      不爭執（本院卷第82頁），而被告甲○○經合法通知未到場
      ，亦未提出書狀附具理由答辯以供本院審酌，應堪信實。
      是原告依侵權行為及僱用人責任法律關係請求被告連帶賠
      償損害，應屬有據。
（二）系爭機車修復費用：按負損害賠償責任者，除法律另有規
      定或契約另有訂定外，應回復他方損害發生前之原狀。第
      一項情形，債權人得請求支付回復原狀所必要之費用，以
      代回復原狀。民法第213條第1項、第3項定有明文。又物
      被毀損時，修復費用以必要者為限。其材料更換，既以新
      品替換舊品，計算材料零件之損害賠償數額時，應扣除折
      舊始屬合理。參考行政院所頒固定資產耐用年數表及固定
      資產折舊率之規定，機車之耐用年數為3年，依平均法每
      年折舊1/3，參酌營利事業所得稅查核準則第95條第6項規
      定，固定資產提列折舊採用平均法或定率遞減法者，以1
      年為計算單位，其使用未滿1年者，按實際使用月數相當
      於全年比例計算之，不滿1月者，以1月計。查，系爭機車
      於107年10月出廠（本院卷第87頁），距案發時間110年1
      月5日，約2年4月，是系爭機車更換零件部分之折舊額為2
      萬3,234元【殘價＝取得成本÷（耐用年數＋1）即39,829÷（
      3＋1）＝9,957（元以下四捨五入，下同）；折舊額＝（取得
      成本－殘價）×折舊率×年數，即（39,829－9,957）×1/3×（
      2＋4/12）＝23,234】，是扣除折舊後，原告就零件更換得
      請求之必要費用為1萬6,595元（計算式：39,829－23,234＝
      16,595）。上開費用再與工資5,880元合計，共為2萬2,47
      5元（計算式：16,595＋5,880＝22,475），此即原告得請求
      賠償之金額，逾此範圍之請求，自屬無據。
七、又按損害之發生或擴大，被害人與有過失者，法院得減輕賠
    償金額，或免除之，民法第217條第1項定有明文。次按汽車
    在設有禁止停車標誌、標線之處所不得臨時停車，道路交通
    安全規則第112條第1項第4款亦有明文。查，本件事故發生
    之位置係在劃有禁止停車紅色標線處，有現場照片在卷可稽
    （本院卷第61頁）。被告甲○○駕駛肇事車輛行經本件事故地
    點未注意車前狀況致生本件事故，固為肇事原因，然而原告
    將系爭機車停放於劃有紅線之處，致該路段之路幅縮小，已
    妨害其他行進車輛之行車路線，則應認原告違規停車於劃有
    禁止停車紅色標線處之行為亦為事故之原因，對於系爭機車
    損害之發生亦與有過失。本院綜合審酌前開損害發生之過失
    情節，暨兩造本件過失行為程度對本件事故之影響，認過失
    比例應為被告甲○○70%、原告30%，應為公允。是以原告僅得
    依被告甲○○之過失責任比例範圍為限，向被告請求連帶賠償
    ，即其得請求被告連帶賠償之金額為1萬5,733元【計算式：
    22,475×70%＝15,733，元以下四捨五入】。
八、綜上，原告依侵權行為及僱用人責任法律關係，請求被告連
    帶給付1萬5,733元，及被告甲○○自起訴狀繕本寄存送達生
    效之翌日即自110年6月21日（本院卷第69頁）起至清償日止
    ；被告光華巴士股份有限公司自起訴狀繕本送達之翌日即自
    110年6月8日（本院卷第65頁）起至清償日止，按週年利率5
    %計算之利息，為有理由，應予准許。逾此部分之請求，則
    無理由，應予駁回。
九、本件係依小額程序所為被告部分敗訴之判決，依民事訴訟法
    第436 條之20規定，應就被告敗訴部分，依職權宣告假執行
    。而被告光華巴士股份有限公司聲明願供擔保，請准免為假
    執行，尚無不合，爰諭知相當擔保金准許之。
十、本件事證已臻明確，兩造其餘攻擊防禦方法及證據，經審酌
    後，認對於判決結果均無影響，爰不一一論述，併此敘明。
十一、訴訟費用負擔之依據：民事訴訟法第79條。
中    華    民    國   110    年   10     月    28    日
                  內湖簡易庭法  官  鄭欣怡
以上正本係照原本作成。
如不服本判決，應於送達後20日內，向本院提出上訴狀並應記載
上訴理由，表明關於原判決所違背之法令及其具體內容與依訴訟
資料可認為原判決有違背法令之具體事實，如於本判決宣示後送
達前提起上訴者，應於判決送達後20日內補提上訴理由書(須附
繕本)。
中　　華　　民　　國　　110 　年　　10　　月　　28　　日
                            書記官  王盈淳